【裁判字號】    98,台抗,508
【裁判日期】    980709
【裁判案由】    請求侵權行為損害賠償
【裁判全文】
最高法院民事裁定              九十八年度台抗字第五○八號
再 抗告 人  大都會國際人壽保險股份有限公司
法定代理人  丙○○○○
訴訟代理人  宋耀明律師
            余天琦律師
上列再抗告人因與乙○○等間請求侵權行為損害賠償事件，對於
中華民國九十七年十二月二十九日台灣高等法院裁定（九十七年
度勞抗字第一○號)，提起再抗告，本院裁定如下：
    主  文
再抗告駁回。
再抗告訴訟費用由再抗告人負擔。
    理  由
按對於抗告法院所為抗告有無理由之裁定，僅得以其適用法規顯
有錯誤為理由再為抗告，此觀民事訴訟法第四百八十六條第四項
之規定自明。本件再抗告人對於抗告法院所為抗告為無理由之裁
定再為抗告，係以：相對人乙○○等之被繼承人林淑和及相對人
甲○○於民國九十四年六月至七月間偽造訴外人游雯婷等之要保
申請書，伊本得依勞動基準法第十二條第一項第四款規定終止與
林淑和之勞動契約，惟林淑和及甲○○為掩飾上開犯行，復偽造
游雯婷等之存證信函及勞動契約，並持以提出申訴，使伊誤信該
等要保申請書為真正，而未即時解雇林淑和，致伊受有於林淑和
申請退休時，須給付其退休金新台幣五百十四萬四千七百六十四
元之損害，伊自得於刑事訴訟程序中提起附帶民事訴訟，原裁定
竟依民事訴訟法第二百四十九條第一項第六款規定，認伊之起訴
為不合法，適用法規顯有錯誤云云，為其論據。惟按因犯罪而受
損害之人，於刑事訴訟程序固得附帶提起民事訴訟，對於被告及
依民法負賠償責任之人，請求回復其損害，但其請求回復之損害
，以被訴犯罪事實所生之損害為限。查再抗告人係於台灣台北地
方法院（下稱台北地院）九十六年度訴字第八五號林淑和被訴觸
犯偽造文書案件之刑事訴訟程序中，提起附帶民事訴訟，然依該
刑事判決記載，林淑和被訴之犯罪事實為其欲詐取業務發展獎金
及佣金，將偽造游雯婷等之要保書送交再抗告人投保，足生損害
於各該名義人及再抗告人管理保險契約之正確性，又冒用各該名
義人製作存證信函，寄送再抗告人，亦生損害於各該名義人，但
經再抗告人核保發覺有異，拒絕承保，致未能騙得該獎金及佣金
。至再抗告人主張因林淑和及甲○○偽造游雯婷等之存證信函及
勞動契約，使其誤信游雯婷等之要保申請書為真正，而未即時解
雇林淑和，致受有給付林淑和退休金之損害，非屬林淑和上開被
訴犯罪事實所生之損害，再抗告人於刑事訴訟程序中附帶提起民
事訴訟，請求該退休金之損害賠償。於法不合。原法院因以裁定
維持台北地院為駁回再抗告人之訴之裁定，經核並無適用法規顯
有錯誤之情形。再抗告意旨，指摘原裁定違背法令，聲明廢棄，
為無理由。
據上論結，本件再抗告為無理由。依民事訴訟法第四百九十五條
之一第二項、第四百八十一條、第四百四十九條第一項、第九十
五條、第七十八條，裁定如主文。
中    華    民    國  九十八  年    七    月    九    日
                      最高法院民事第六庭
                          審判長法官  劉  福  來
                                法官  陳  國  禎
                                法官  陳  重  瑜
                                法官  簡  清  忠
                                法官  陳  碧  玉
      本件正本證明與原本無異
                                      書  記  官
中    華    民    國  九十八  年    七    月  二十一  日
                                                      V


司法院資訊處製作；財團法人民間司法改革基金會備份。
